【裁判字號】    98,訴,173
【裁判日期】    980428
【裁判案由】    損害賠償
【裁判全文】
臺灣板橋地方法院民事判決               98年度訴字第173號
原      告  丙○○
訴訟代理人  林李達律師
            吳孟玲律師
被      告  乙○○
            甲○○
上列當事人間請求損害賠償事件，經本院於民國98年3 月31日言
詞辯論終結，判決如下：
    主      文
被告應連帶給付原告新台幣拾玖萬肆仟捌佰陸拾肆元，及自民
國98年2 月5 日起至清償日止，按週年利率5% 計算之利息。
原告其餘之訴及該部分假執行之聲請均駁回。
訴訟費用由被告連帶負擔1/3，原告負擔2/3。
本判決第1 項得假執行。
    事實及理由
一、原告主張：
（一）被告乙○○與甲○○2 人於民國96年11月7 日，在臺北縣
      泰山鄉○○路○ 段402 號前與原告因細故發生口角，被告
      2 人竟共同基於故意侵害原告身體之犯意聯絡，聯手實施
      毆打，致原告受有右脛骨骨折、開放性骨折、下肢挫傷及
      擦傷等傷害，前開犯行業經本院97年度簡字第4911號刑事
      判決確定在案，故原告自得請求被告連帶賠償如下之損害
      ：
      原告因遭受上開損害，接受治療支出醫藥費用新台幣（
        下同）5 萬3791元，及服中藥幫助骨折復原支出藥費2
        萬2000元，計支出醫療費用7萬5791元。
      原告因骨折受傷需接受手術作鋼釘固定，自96年11月8
        日起至同年月20日止住院，期間因行動不便本需人看護
        ，雖未實際聘僱看護而由親人照顧，惟其所付出之勞力
        顯非不能以金錢評價，是應比照一般看護情形，認原告
        受有相當於看護費之損害，而得請求按每日2000元計算
        ，共13日之看護費用2萬6000元。
      原告受創致行動能力受損，往返醫院複診及復健皆仰賴
        計程車往返，迄今車資已付3405元。
      原告無法行走增加生活需要，購買柺杖、繃帶、藥膏等
        輔助器材，共支付4308元。
      被告侵權前，原告為ＭＴＶ店業務經理，每月薪資5 萬
        元，受傷後依醫矚須休養12個月，受有勞動能力損失60
        萬元。如不採信每月5 萬元工作損失，至少應援用最低
        基本工資1 萬7280元月薪計算，乘以12個月，則原告亦
        受有共20萬7360元之勞動能力損失。
      原告因被告毆打行為，致身體遭受嚴重傷害，工作及生
        活自理能力嚴重受創，迄今仍未痊癒，精神受有相當之
        痛苦，其為高職學歷，無資產，惟積欠卡債約30餘萬元
        ，此部分請求50萬元之精神慰撫金。
（二）綜上，原告所受損害共計121 萬4 元，為此依侵權行為之
      法律關係，請求被告負連帶賠償責任等語。並聲明：
      被告應連帶給付原告121 萬4 元，及自起訴狀繕本送達
        被告之翌日起至清償日止，按週年利率5%計算之利息。
      願供擔保請准宣告假執行。
二、被告2 人均不爭執原告主張之上開侵權行為及原告身體所
    受傷害、原告因治療支出醫藥費用5 萬3791元、看護損
    失2 萬6000元、往返醫院複診及復健車資3405元、增加
    生活需要購買柺杖、繃帶、藥膏等輔助器材4308元、原告
    因其等之侵權受傷，依醫矚休養12個月，減損勞動能力等事
    實，惟共同辯以：原告不得持受傷前一個月之薪資作為請求
    12個月工作損失之計算標準，況96年11月1 日及同年月7 日
    並無薪資證明，若該月已無工作，何能請求工作損失。另有
    無使用昂貴中藥材之必要，亦乏醫生證明。原告請求之精神
    慰撫金過高等語。另乙○○自陳係高職畢業，目前從事模具
    技工，月收入平均3 萬元，名下無財產及負債等情；甲○○
    自陳其亦係高職畢業，目前從事木工，月收入平均6 萬元，
    名下無財產及負債等語。被告2 人均答辯聲明：原告之訴駁
    回。
三、原告主張被告2 人共同侵權行為，致其身體受傷害，因治療
    支出醫藥費用5 萬3791元，看護損失2 萬6000元，往返醫院
    複診及復健車資3405元，增加生活需要購買柺杖、繃帶、藥
    膏等輔助器材4308元，原告因其等之侵權受傷，依醫矚休養
    12個月，減損勞動能力等情，已據原告提出與所述相符驗傷
    單、醫療費用單據、車資單據、統一發票等影本附卷可稽，
    並為被告2 人所不爭執，此部分原告之主張，堪信為真實可
    採。
四、原告另主張之因服用中藥幫助骨折復原支出藥費2 萬2000元
    ，其每月薪資5 萬元，受傷休養12個月，受有勞動能力損失
    60萬元等情，則為被告所爭執，並以前開情詞置辯。經查：
    服用中藥部份，未經原告提出醫師處方，難認係醫療上之必
    要，故被告抗辯此非填補損害之方法，應屬可採。又原告提
    出在職證明書（見本院卷第22頁）、96年10月所得稅扣繳憑
    單（見本院卷第23頁），雖均記載月薪5 萬元，然此證明書
    亦記載原告係於96年10月始到職，故該在職證明書、扣繳憑
    單，僅能證明原告一時短暫之工作能力價值，不足以證明原
    告持續有每月5 萬元之勞動能力損失，故此部分被告抗辯不
    得以月薪5 萬元採計損失，應屬可信。本院參酌行政院勞工
    委員會96年8 月7 日勞動2 字第0960130600號函示基本工資
    自96年7 月1 日起修正為每月1 萬7280元之意旨，衡量原告
    正值壯年之齡，認為以此最低工資採計較為公允，故原告受
    有勞動能力之損害應為20萬7360元（17280 ×12＝207360）
    。
五、另原告受傷多處，肉體、精神確受極大痛苦，本院斟酌實際
    情況，衡量兩造互不爭執之原告為高職學歷，無資產，惟積
    欠卡債約30餘萬元，被告2 人亦係高職畢業，分別從事模具
    技工、木工，月收入平均3 萬元、6 萬元，均無資產負債財
    產資力狀況之兩造身分、地位、經濟狀況，本院認為原告主
    張50萬元之精神慰撫金，自嫌過高，應核減為10萬元，方屬
    公允，逾此數額之請求，為無理由。
六、以上合計，原告之損害範圍為39萬4864元（53719 ＋26000
    ＋3405＋4308＋207360＋100000＝394864），從而原告依據
    民法第184 條第1 項、第185 條第1 項、193條第1 項、第
    195 條第1 項之法律關係，訴請被告連帶賠償上開金額，及
    自起訴狀繕本送達翌日即98年2 月5 日起至清償日止之法定
    遲延利息，於法有據，應予准許，逾此部分之請求，則屬無
    據，不應准許。本件事證已臻明確，兩造其餘攻擊防禦方法
    ，核與判決結果無影響，爰不一一論述，併此敘明。
七、本院所命被告應給付原告之金額未逾50萬元，依民事訴訟法
    第389 條第1 項第5 款之規定，應依職權就主文第1 項原告
    勝訴部分，宣告准許原告得為假執行，至於原告敗訴部分，
    其假執行之聲請失所附麗，應予駁回。
八、據上論結，本件原告之訴為一部有理由、一部無理由，依民
    事訴訟法第79條、第85條第2 項、第389 條第1 項第5 款，
    判決如主文。
中    華    民    國    98    年    4     月    28    日
                  民事第二庭    法  官  陳財旺
以上正本係照原本作成。
如對本判決上訴，須於判決送達後20日內向本院提出上訴狀
中    華    民    國    98    年    4     月    28    日
                                書記官  孫國慧

司法院資訊處製作；財團法人民間司法改革基金會備份。
